# 关于大股东提供担保及提供资金支持的会计处理

提问人：nikan 时间：2011-02-27 13:48:54
在实务中，大股东提供担保以及提供资金支持的现象较为普遍。从本质上来讲，这属于大股东的利益输送。因此应予以计量。但目前会计实务尚未对该等利益输送进行会计计量。 IPO企业一般会对占用大股东资金计付利息，以体现交易的公允。但对担保这块，似乎很少计付担保费给大股东。 我个人认为，无论是否计付资金利息和担保费，会计上都应按照公允价值确认一项费用，如果计付了，则贷记银行存款，如果没有计付，则贷记资本公积，视同大股东捐赠。
今天看到一家公司，在 2009 年度支付给大股东担保费 1000 多万，今年双方签了个协议，不用再支付担保费了，由此这家公司节省了1000 多万的担保费，增加了本期利润 1000 多万。这种调节利润的方式也太随意了。如果按照前述会计处理，哪怕双方约定不收担保费，但在会计计量上，也应确认为一项费用，就不会存在这种利润调节的行为了。

回答人：chenyiwei
基本上赞同你的理解。但是利息和担保费都是在借款期限内逐期确认为费用的，只有当涉及金额较小时，才能基于重要性原则作出一次性计入损益的处理。

回答人：chenyiwei
回复 CPA2040 的帖子
理论上，担保的公允价值等于被担保方因为提供担保而节省的利息支出等借款费用。也可以向独立的从事第三方担保业务的公司询价以确定该担保的公允价值。不过要确切确定公允价值，在实务上是有一定困难的。

回答人：chenyiwei
回复 xiongmao12 的帖子
大股东个别报表层面应借记长期股权投资（注意不是营业外支出），贷记“其他业务收入——担保费收入”。
子公司个别报表层面，借记财务费用，贷记资本公积。 合并抵销时，将上述财务费用与其他业务收入对抵，长期股权投资与资本公积对抵，即可抵平。

提问人：lovedogs 时间：2013-03-12 19:29:15
回复 nikankan 的帖子
版主：这个会计处理应该是计入“资本公积-其他资本公积”？属于“其他综合收益”？

回答人：chenyiwei
属于大股东对企业的资本性投入（权益性交易），不属于其他综合收益。